臺灣高等法院交通事件裁定　　　　　　 96年度交抗字第488號
抗　告　人
即受處分人　甲○○
上列抗告人因違反道路交通管理處罰條例案件，不服臺灣板橋地
方法院，中華民國96年5月28日所為裁定（96年度交聲字第253號
），提起抗告，本院裁定如下：
    主  文
抗告駁回。
    理  由
一、抗告意旨略以：下班時我停在機車道，8、9台汽車後面，手
    機有問題，拿起來聽，警察剛好走過來遽為處罰，實難甘服
    ，爰聲明異議，請求撤銷云云。
二、原裁定略以：(一)原處分意旨以：異議人即受處分人甲○○於
    95年6月10日17時44分許，駕駛車號409-MN號營業小客車，
    在臺北市○○○路214號前（北往南方向）行駛至民生東路
    口停等紅燈時，因駕駛汽車行駛道路時使用手持式行動電話
    進行撥接或通話，經臺北市政府警察局松山分局執勤員警當
    場攔停掣單舉發，嗣由原處分機關以異議人違反道路交通管
    理處罰條例第31條之1第1項規定為由，裁處罰鍰新臺幣3,00
    0元。(二)異議意旨略以：下班時我車停在機車慢車道8、9臺
    汽車後面，我手機有問題，拿起來聽，警察剛好從旁邊走過
    ，遽為處罰，實難甘服，爰聲明異議，請求撤銷原處分云云
    。(三)按汽車駕駛人於行駛道路時，使用手持式行動電話進行
    撥接或通話者，處新臺幣3,000元罰鍰，道路交通管理處罰
    條例第31條之1第1項定有明文。經查：1.本件異議人即受處
    分人甲○○於95年6月10日17時44分許，駕駛車號409-MN號
    營業小客車在臺北市○○○路214號前（北往南方向）行駛
    至民生東路口停等紅燈時，因違規使用手持式行動電話，經
    臺北市政府警察局松山分局執勤員警當場攔停掣單舉發，嗣
    由原處分機關依道路交通管理處罰條例第31條之1第1項裁處
    異議人罰鍰3,000元等情，有北市警交大字第AEU536476號舉
    發通知單、北市警松分交字第09532321300號函、北監營裁
    字裁40-AEU536476號裁決書各1份在卷可憑。2.異議人雖執
    前揭情詞置辯，惟按道路交通管理處罰條例第31條之1關於
    「駕駛人行車中使用手持式行動電話」處罰規定之立法意旨
    ，在於有效防止汽車駕駛人於行車中使用手持式行動電話進
    行撥接或通話對安全之影響，故不僅以駕駛人於行車中持手
    持式行動電話緊靠臉頰、依附耳際進行通話為唯一處罰態樣
    ，條文中尚規定進行撥接之行為，亦應加以處罰，縱或駕駛
    人僅係於行車中察看確認手持式行動電話，因斯時駕駛人勢
    將無法以雙手駕駛，且視線鎖定行動電話，而無法專注駕駛
    、留意往來人車動向，解釋上亦應屬於條文規定之處罰範圍
    內，以達維護行車安全、降低事故發生之立法意旨。次按車
    輛停等紅燈亦屬在道路上行駛狀態，異議人既於申訴書中陳
    稱：「因本人停等紅燈... 手機有問題... 我的手機響，剛
    好警察經過」、聲明異議狀中自承：「我手機有問題，拿起
    來聽」，且於原審審理時到庭復自承：「我當時是在停紅燈
    ，我的手機有問題有響聲，然後我拿起來聽，結果發現是手
    機壞掉，當時剛好警察從旁邊經過」（見原審卷第17頁），
    足徵異議人於舉發當時確有察看手持式行動電話並拿起來聽
    之行為，縱使本院調閱通話明細表顯示異議人當時並無通話
    紀錄，揆諸前揭立法意旨，亦難做為有利於異議人之認定。
    (四)從而，本件異議人駕駛車輛行駛於道路時，使用手持式行
    動電話之違規事實，既屬明確，原處分機關以異議人違反道
    路交通管理處罰條例第31條之1第1項規定，裁處罰鍰3,000
    元，於法核無不當。異議人恣指原處分違法，並無理由，應
    予駁回等語。
三、本院查：本件抗告人即受處分人甲○○於上開時間、地點，
    駕駛前揭營業小客車，有於停紅燈時，因手機有響聲而拿起
    來聽等情，業經抗告人於原審審理時坦承不諱，且有台北市
    政府警察局北市警交大字第AEU536476號舉發通知單、北市
    警松分交字第09532321300號函、北監營裁字裁40-AEU536
    476 號裁決書各1份在卷可考，是抗告人確有於前揭時、地
    ，駕駛汽車行駛道路時使用手持式行動電話撥接之違規，堪
    以認定。另依道路交通管理處罰條例第3條第10款規定：「
    停車，指車輛停放於道路兩側或停車場所，而不立即行駛」
    ，故如非停於道路兩側或停車場所，且立即行駛，即非本條
    例所謂之「停車」，抗告人縱僅於等紅燈之際，有查看手持
    式行動電話並拿起來聽之行為，仍屬於「行駛」道路時使用
    甚明。原裁定認原處分機關依據上開規定，裁處抗告人罰鍰
    3000元，並無違誤，乃裁定駁回異議，經核原裁定認事用法
    ，於法並無不合，抗告人仍執前詞空言指摘原裁定不當，為
    無理由，應予駁回。
據上論結，應依道路交通案件處理辦法第26條，刑事訴訟法第41
2條，裁定如主文。
中　　華　　民　　國　　96　　年　　7 　　月　　5 　　日
                  刑事第十七庭  審判長法　官   趙功恆
　　　　　　　　　　　　　　　      　法  官   高明哲
　　　　　　　　　　　　　　　      　法  官   孫惠琳
以上正本證明與原本無異。
不得再抗告。
                                      書記官   魏汝萍
中　　華　　民　　國　　96　　年　　7 　　月　　5 　　日
